# 请教陈版主，关于格力融单计入应收票据科目问题

提问人：shenjiyuan 时间：2019-10-30 06:30:24
陈版主： 你好，我们审计的客户，在业务中收到格力集团开具的格力融单，单据中约定付款日期为 6 个月以后，约定支付方式为 “挂账即付 6个月银承”。根据IPO首发审核 51 条知识问答，应收票据应当按照《企业会计准则第 22 号——金融工具确认和计量》关于应收项目的减值计提要求，根据其信用风险特征考虑减值问题。对于在收入确认时对应收账款进行初始确认，后又将该应收账款转为商业承兑汇票结算的，发行人应按照账龄连续计算的原则对应收票据计提坏账准备。
请教陈版主，企业开具的 6 个月以后付款的单据，与传统的商业承兑汇票形式上存在差异，是否可以认定为应收票据。

回答人：chenyiwei
这类 “融单” 一般是以某个大型集团企业的核心企业的信用为基础发行和提供保付承诺，可在相关的平台上流通，实务中多数是视同商业承兑汇票看待，除非明示该业务系与银行合作，由银行对其承兑。
如果没有商业银行提供承兑保障，则此类单据的信用风险特征与商业承兑汇票类似，其坏账准备计提方法应参照对同一债务人的应收账款或者所签发的商业承兑汇票。